Inventaris van het archief van het Directoraat voor Administratieve Diensten, (1945) 1948-1953, later Directoraat-Generaal, 1954-1963 van het Ministerie van Oorlog, vanaf 1959 van Defensie
Nationaal Archief, Den Haag
- Archief van de afdeling EDG-aangelegenheden, (1951) 1952-1954 (1985), III.
  - Weekverslagen van de Nederlandse delegatie inzake de werkzaamheden van de commissies, secties en werkgroepen bij de interim-commissie van de Europese Defensie Gemeenschap, met daarbij als bijlagen de afzonderlijke weekverslagen van de militaire afdeling inzake de werkzaamheden van de secties en werkgroepen van de militaire commissie, met hiaten, 1952-1954; 426-437; 12 banden
    Zie ook inv. nrs. 389-395, 448-457 en 458-460.
    - 1952 1-29 november, weekverslagen 1 t/m 5, 426
    - 28 november-1953, 23 januari, 427
    - 23 januari-6 maart, 428
    - 6 maart -24 april, 429
    - 24 april-29 mei, 430
    - 12 september-17 oktober, 431
    - 19 oktober-21 november, 432
    - 23 november-1954 16 januari, 433
    - 18 januari-20 februari, 434
    - 22 februari-10 april, 435
    - 26 april-19 juni, 436
    - 21 juni-24 juli, 437
  - Ingekomen verslagen inzake de werkzaamheden van het Sous-comité mixte du statut du personnel civil, voorheen Groupe du statut du personnel civil. Met bijlagen, 1953; 438; 1 band
    De bijlagen zijn overwegend in het Frans.
  - Klapper op de ingekomen stukken betreffende de werkzaamheden van de commissies, secties en werkgroepen bij de interim-commissie van de Europese Defensie Gemeenschap, 1953-1954; 439; 1 katern
    Deze klapper vormt een nadere toegang op de stukken onder inventarisnummer 329-381.
  - Afgedwaalde archiefbescheiden van het archief van het Kabinet van de minister van Oorlog, 1.
    - Dossier inzake de vorming van een Europees leger, vanaf c.a. oktober 1951 Europese Defensie Gemeenschap, 440-445; 5 omslagen en 3 pakken
      - Deeldossier belangrijke basisstukken, werkdossier, 440
      - Deeldossier inzake de plenaire zittingen van de delegaties bij de conferentie inzake de vorming van een Europees leger, met hierbij opgelegde stukken betreffende de opening van de conferentie, 441
      - Deeldossier inzake de werkzaamheden van de militaire commissie bij de conferentie inzake de vorming van een Europees leger, later Europese Defensie Gemeenschap, 442
      - Deeldossier inzake de werkzaamheden van Groupe de planning en Groupe de travail van de militaire commissie, 443
      - Deeldossier inzake de werkzaamheden van het Comité juridique bij de conferentie, 444; 1 pak
      - Deeldossier ingekomen stukken, 445
    - Stukken betreffende de taakuitvoering van de Interdepartementale Adviesraad voor de Europese Defensie Gemeenschap, alsmede de Commissie Ad Hoc, 1951; 446; 1 pak
    - Stukken betreffende de ministersconferentie inzake de Europese Defensie Gemeenschap van 27-30 december 1951 te Parijs, 447; 1 pak
  - Afgedwaalde archiefbescheiden van het archief van de afdeling rechtstoestand van het Directoraat Personeel, 2.
    - Ingekomen weekverslagen van de militaire afdeling van de Nederlandse delegatie inzake de werkzaamheden van de secties en werkgroepen van de militaire commissie bij de interim-commissie van de Europese Defensie Gemeenschap, 1952-1954; 448-457; 10 banden
      Zie ook inv. nrs. 389-395, 426-437 en 458-460.
      - 1952 oktober 4- november 22, 448
      - November 24-december 19, 449
      - 1953 januari 17-maart 13, 450
      - Maart 16-mei 22, 451
      - Mei 25 -juli 4, 452
      - Juli 13-oktober 17, 453
      - Oktober 19 - december 12, 454
      - December 14 -1954 maart 13, 455
      - Maart 20 - juni 4, 456
      - Juni 19- juli 24, 457
    - Via Buitenlandse Zaken ingekomen weekverslagen van de Nederlandse delegatie inzake de werkzaamheden van de commissies, secties en werkgroepen bij de interim-commissie van de Europese Defensie Gemeenschap, 1952-1954; 458-460; 3 banden
      Zie ook inv. nrs. 389-395, 426-437 en 448-457.
      - 1952 december 12-1953 juni 26, 458
      - Juni 26-1954 januari 23, 459
      - Januari 25-juli 24, 460
    - Verslagen van EDG besprekingen, 1952-1954; 461; 1 band
  - Documentatie, 3.
    - Die vertragswerke von Bonn und Paris vom mai 1952, Frankfurt am Main, 462; 1 deel
    - Du Budget et de la comptabilite publique en France, [1952]; 463; 1 band
    - Tractatenbladen inzake de oprichting van de Europese Defensie Gemeenschap. Gedrukt, 1952; 464; 1 omslag
    - Nota betreffende het werk der militaire afdeling van de interim commissie der E.D.G., 1954; 465; 1 stuk
    - Verslagen van Kamervergaderingen inzake de oprichting van de Europese Defensie Gemeenschap. Gedrukt, 1952-1954; 466; 1 band
- Vervallen toegangen, IV.
  - Plaatsingslijst van de belangrijkste dossiers, opgemaakt bij de overdracht van een deel van het archief van de afdeling Efficiency en administratieve organisatie naar het Centraal Archievendepot, fotokopie van fotokopie, 1964; 467; 1 stuk
    De dossiers waarnaar deze plaatsingslijst verwijst zijn te vinden onder 412-424. De plaatsingslijst loopt van zaaknummer 2-168. De plaatsingslijst is niet geheel correct.
  - Plaatsingslijst van het archief Directoraat voor Administratieve Diensten en Directeur- Generaal, 1950-1959, [1985]; 468; 1 omslag